

07 71 22 43 29



61190, Tourouvre Au Perche



foucault767@gmail.com



Né le 13/09/2000



Permis B



Musique Hard rock



Jeux vidéo



FOUCAULT ARTHUR

Disponible Immédiatemant

Bonjour, j'ai 23 ans et je fais partie d'un organisme pour les jeunes appeler Mission Locale. Je suis actuellement en formation en alternance avec l'entreprise MTB111 pour un BTS SIO option SLAM donc un bac+2. Motivé et sérieux, je suis prêt à apprendre du métier où je postulerai.

Compétences

Langages Informatique

- HTML/CSS
- PHP
- Python
- C++
- Java

- MySQL
- PHPMyAdmin

Bases de données

Logiciels

- Workbench
- Xampp
- PyCharm
- Choregraphe
- Visual Studio
- Visual Studio Code
- Eclipse

Expériences

11/2022 - 06/2024 | Formation en Alternance

MTB111

- Projet GameCenter: application JAVA d'organisation de tournoi en utilisant le modèle
- Projet RFTG (Raise From The Grave): commande de DVD's/Films via des application Android et Web.
- Evolutions de code dans le projet LMG: application Web pour un client de MTB111.
- Porfolio: héberger sur un GitHub et coder sur VS Code.
- Projet BPA 'bureaux des petites annonces): application WEB pour MTB111.
- Réalisation d'outils JAVA pour faire des comparaisons de fichiers JAVA et PHP.

11/2020 - 12/2020 | Technicien informatique

Mairie de Lisieux

- Installation d'anti-virus sur des postes de travails dans les écoles à travers la ville.
- · Configuration d'un portail captif sur une borne wifi.
- Configuration d'un switch Cisco.
- Création d'une page web en intranet pour la mairie.
- Dépannage informatique via un logiciel de gestion de demande d'agents.

De 15/01/2021 au 10/06/2021 | Développeur

Projet personnel/Lycée Paul Cornu à Lisieux

Réalisation d'un jeux de Baccalauréat en Python avec Chroregraphe sur le robot NAO.

Diplomes et Formations

11/2022 - 06/2024 | BTS Service informatiques aux organisations option Solutions Logicielles et Applications métiers.

Lycée Napoléon et 100% Fibre à L'aigle.

09/2019 - 06/2021 BTS Système Numérique option Informatique et Réseau. Lycée Paul Cornu à Lisieux.

09/2017-06/2019 | Baccalauréat sciences et technologies de l'industrie et du développement durable.

L'Aigle.